【裁判字號】    95,交聲,203
【裁判日期】    951102
【裁判案由】    違反道路交通管理處罰條例聲明異議
【裁判全文】
臺灣苗栗地方法院刑事裁定            95年度交聲字第203號
原處分機關   交通部公路總局新竹區監理所苗栗監理站
異  議  人
即受處分人   甲○○
上列受處分人因違反道路交通管理處罰條例案件，對於交通部公
路總局臺北區監理所民國95年8月22所為竹監苗字第裁54-F00000
000號處分不服，聲明異議（原舉發案號：苗栗縣警察局苗縣警
交字第F00000000號），本院裁定如下：
    主  文
異議駁回。
    理  由
一、按「汽車駕駛人，行經有燈光號誌管制之交岔路口闖紅燈者
    ，處新臺幣1千8百元以上5千4百元以下罰鍰」、「汽車駕駛
    人有左列各款所列條款之一者，除依原條款處罰鍰外，並予
    記點：三、有第43條、第53條或第54條情形之一者，各記違
    規點數3點」，道路交通管理處罰條例第53條及第63條第1項
    第3款定有明文。
二、聲明異議意旨略稱：異議人即受處分人甲○○對於警察局對
    於其陳述意見之回函有下列疑慮：警察乙○○舉發異議人闖
    紅燈位置為公路與嘉盛街轉角處，距離為公路與育英街口約
    70公尺處，異議人當時係在黃燈時行駛過馬路，警員如何判
    斷異議人闖紅燈，是否過於主觀？簽收通知單不代表異議人
    承認違規屬實。通知單違規號碼是F00000000 號，並非警察
    局回函的F0000000號。警察是否為了衝業績，而主觀判定異
    議人違規，而造成人民花大筆的時間與精神去處理所謂「人
    民保母」帶給人民的不便與不諒解？
三、經查：異議人於95年7 月261 日17時24分，駕駛F2T-135 號
    重型機車，行駛在苗栗縣為公路與育英街口時，因行車管制
    號誌已為紅燈，異議人未依規定停車，逕自闖紅燈直行越路
    口，經值勤員警乙○○見狀加以攔停並製作苗縣警字第F000
    00000 號舉發違反道路交通管理事件通知單予以舉發之事實
    ，業據苗栗縣警察局苗栗分局95年8 月11日苗警五字第
    0950041286號函敘甚明，並有上開舉發違反道路交通管理事
    件通知單影本在案可憑，並經舉發警員乙○○到庭證稱：在
    異議人還沒有開車過來，前面路口已經有車輛等紅燈，有兩
    位員警在現場見證，因此判斷異議人闖紅燈等語可證。異議
    人雖辯稱：一般人看到黃燈會停止，但是其看到黃燈會過去
    ，並認警員為當事人不能作證人云云；經查，按道路交通標
    誌標線號誌設置規則第206 條第4 款規定「行車管制號誌各
    燈號顯示之意義如左：四  圓形黃燈，圓形黃燈用以警告車
    輛駕駛人及行人，表示紅色燈號即將顯示，屆時將失去通行
    路權。」，同條第5 款第1 目規定「五圓形紅燈（一）車輛
    面對圓形紅燈表示禁止通行，不得超越停止線或進入路口。
    」，再道路交通安全規則第94條第3 項規定「汽車行駛時，
    駕駛人應注意車前狀況及兩車併行之間隔，並隨時採取必要
    之安全措施。」，斟酌異議人自承其當時是看見黃燈仍直駛
    等語，顯見其明知黃燈亮時，表示其將失去路權，而依據舉
    發警員乙○○證稱已經有車輛停止等候，而異議人仍未如一
    般人停車等候，而直駛，在行駛中間，號誌已經從黃燈變成
    紅燈，足見異議人已經違反道路交通安全規則第94條第3 項
    駕駛人應注意車前狀況之義務，而有闖紅燈之事實明確；另
    交通員警舉發異議人違反道路交通管理處罰條例所列之違規
    事實，其本身在現場執勤，就是親自目睹異議人闖紅燈之行
    為，且舉發警員於本院作證，已經朗讀結文、簽名具結，所
    證舉發異議人違規過程與常情相符，應堪採信為真；況且異
    議人抗辯是黃燈時行駛，而未考慮號誌變成紅燈可能失去路
    權之情形，而主觀認定自己係黃燈行駛，而非闖紅燈，顯係
    誤解法律；又異議人抗辯警員為業績而主觀舉發等情，未見
    異議人提出證據為證，或提出可供調查之證據方法，應係異
    議人個人推測之詞，依據刑事訴訟法第160 條「證人之個人
    意見或推測之詞，除以實際經驗為基礎者外，不得作為證據
    。」規定，尚難採為不罰之理由；至於警察局之回函將舉發
    通知「第F00000000 號」誤載為「第F0000000號」，應係文
    字上之錯誤，尚不影響本件之事實，亦難認為不罰之理由。
    綜上，異議人空言辯稱行經路口時號誌時相為黃燈云云，尚
    不足採。從而，本件違規事證明確，原處分機關據以援引上
    開及道路交通管理事件統一裁罰基準表規定，裁處罰鍰新臺
    幣1 千8 百元，並記違規點數3 點，並無不當，本件異議為
    無理由，應予駁回。
據上論斷，應依道路交通案件處理辦法第19條，裁定如主文。
中    華    民    國    95    年    11    月    2    日
                  交通法庭      法  官  張珈禎
以上正本證明與原本無異
如不服本裁定應於送達後5日內向本院提出抗告狀
                                書記官  黃雅琦
中    華    民    國    95    年    11    月    2    日


司法院資訊處製作；財團法人民間司法改革基金會備份。
